【裁判字號】    89,交簡上,19
【裁判日期】    900330
【裁判案由】    公共危險
【裁判全文】
臺灣臺北地方法院刑事判決                        八十九年度交簡上字第十九號
    上 訴 人即
    被      告  乙○○
右上訴人因公共危險案件，不服本院臺北簡易庭( 八十八年度北交簡字第二四○號 )
於中華民國八十九年一月廿四日所為第一審刑事簡易判決( 起訴案號：八十八年度偵
字第二六五六八號 )提起上訴，本院管轄第二審合議庭判決如左：
        主      文
原判決撤銷。
乙○○無罪。
        理      由:
一、按犯罪事實應依證據認定之，無證據不得推定其犯罪事實，刑事訴訟法第一百五
    十四條定有明文。所謂認定犯罪事實之證據，係指足以證明被告確有犯罪行為之
    積極證據而言，該項證據必須適合於被告犯罪事實之認定，始得採為斷罪之資料
    ( 最高法院六十九年臺上字第四九一三號判例參照 )。
二、本件公訴意旨略以：被告乙○○於八十八年十一月廿八日凌晨一時四十七分許，
    明知其服用酒類不能安全駕駛動力交通工具而仍駕駛一輛車牌AG-4113 號自用小
    客車，途經臺北市○○○路○段一一二號前，為警攔停檢測其呼氣所含酒精成份
    每公升0.62毫克，因認其涉有觸犯刑法第一百八十五條之三服用酒類不能安全駕
    駛動力交通工具而駕駛之罪嫌云云。訊據被告乙○○堅決否認，辯稱略以「本人
    並未服用酒類後駕車在前揭時地為警攔停檢測，本人亦未在酒精成份測試表簽名
    」等語。經查：本院於八十九年三月十三日當庭採集上訴人即被告乙○○雙手指
    紋連同本件偵查卷( 臺北地檢署八十八年度偵字第二六五六八號)併送內政部警
    政署刑事警察局( 下稱：刑事局 )比對鑑定結果，偵查卷內所有「乙○○」指紋
    均屬同一手指指紋，且核與刑事局檔存成年男子「甲○○」左姆指之指紋相符，
    惟核與本件被告乙○○之指紋不同，有刑事局八十九年三月廿七日(八九)刑紋字
    第三六五八一號函附之「指紋鑑定書」一件在卷可稽。況查被告乙○○於本院調
    查庭訊時之「乙○○」簽名式樣，亦核與偵查卷附酒精成份測試表、詢問筆錄、
    移辦單、口卡片、涉嫌犯罪接受警察偵訊可以行使之權利通知書、逕行逮捕通知
    書及家屬通知書等件「乙○○」簽名式樣明顯不同，有本院調查筆錄及前揭偵查
    卷可資佐證。被告乙○○辯稱其未服用酒類駕車於前揭時地為警攔停檢測壹節，
    洵堪信為真實。從而原審未經調查即遽予判處罪刑，即有未洽。本件上訴意旨指
    摘原判決不當為有理由，自應由本院將原判決撤銷，並另為被告乙○○無罪之諭
    知。
據上論斷，應依刑事訴訟法第四百五十五條之一第一項、第三項，第三百六十九條第
一項前段，第三百六十四條，第三百零一條第一項前段，判決如主文。
本案經檢察官於知慶到庭執行職務
中      華      民      國    九    十     年     三      月    三十    日
                          臺灣臺北地方法院交通法庭
                              審判長法  官  劉  壽  嵩
                                    法  官  李  麗  玲
                                    法  官  鍾      華
右正本證明與原本無異。
不得上訴。
                                    書記官  黃  繡  琴
中      華      民      國    九    十      年    三      月    三十    日


司法院資訊處製作；財團法人民間司法改革基金會備份。
